bg-BG: Железария > Водоснабдяване и канализация > Гъвкави връзки и водопроводни тръби: Гъвкави връзки за смесител; Гъвкави връзки за тоалетна; Гъвкави връзки за перални машини
vi: Phần cứng > Đường ống > Ống nước và đường ống cấp nước: Đường ống cấp nước cho vòi; Đường ống cấp nước cho bồn cầu; Đường ống cấp nước cho máy giặt
pt-PT: Equipamento > Canalização > Linhas de abastecimento e mangueiras de canalização: Linhas de abastecimento de torneiras; Linhas de abastecimento de sanitas; Linhas de abastecimento de máquinas de lavar
lt-LT: Techninė įranga > Santechnika > Vandentiekio žarnos ir tiekimo linijos: Maišytuvų tiekimo linijos; Tualetų tiekimo linijos; Skalbimo mašinų tiekimo linijos
nl: Bouwmaterialen > Loodgieterswerk > Slangen en leidingen voor loodgieterswerk: Leidingen voor mengkranen; Leidingen voor toiletten; Leidingen voor wasmachines
ru: Оборудование и технические изделия > Системы водоснабжения и водоотведения > Сантехнические шланги и гибкая подводка: Гибкая подводка для смесителей; Гибкая подводка для унитазов; Гибкая подводка для стиральных машин
ro-RO: Feronerie > Instalații sanitare > Furtunuri și conducte de alimentare pentru instalații sanitare: Conducte de alimentare pentru robinete; Conducte de alimentare pentru vasul de toaletă; Conducte de alimentare pentru mașini de spălat
de: Heimwerkerbedarf > Sanitär > Schläuche & Leitungen: Armaturenleitungen; Toilettenleitungen; Waschmaschinenleitungen
zh-TW: 硬體 > 管線 > 水管和供水管線: 水龍頭供水管線; 馬桶供水管線; 洗衣機供水管線
nb: Maskinvare > Rørlegging > Rør- og vannslanger: Kranforsyningsrør; Toalettforsyningsrør; Tilførselsledninger for vaskemaskin
en: Hardware > Plumbing > Plumbing Hoses & Supply Lines: Faucet Supply Lines; Toilet Supply Lines; Washing Machine Supply Lines
da: Isenkram > Sanitet > Rørslanger: Vandhaneslanger; Toiletslanger; Vaskemaskineslanger
it: Articoli di ferramenta > Prodotti idraulici > Tubi e flessibili: Tubature di alimentazione per rubinetto; Tubature di alimentazione per bagno; Tubature di alimentazione per lavatrice
el: Υλικά κατασκευών > Υδραυλικές εγκαταστάσεις > Σωλήνες & γραμμές παροχής υδραυλικών εγκαταστάσεων: Γραμμές παροχής βρύσης; Γραμμές παροχής τουαλέτας; Γραμμές παροχής πλυντηρίου
hr-HR: Željezarija > Vodoinstalaterska oprema > Vodovodna crijeva i opskrbni vodovi: Opskrbni vodovi za slavine; Opskrbni vodovi za toalete; Opskrbni vodovi za perilice rublja
pl: Sprzęt > Systemy hydrauliczne > Węże i przewody hydrauliczne: Wężyki do baterii; Wężyki do spłuczki; Wężyki do pralki
ja: DIY用品 > 水道設備 > ホース・配管: 蛇口給水配管; トイレ給水配管; 洗濯機給水配管
sl-SI: Gradbena oprema > Vodovod > Vodovodne cevi in napeljave: Napajalni vodi za pipe; Napajalni vodi za stranišča; Napajalni vodi za pralne stroje
zh-CN: 五金/硬件 > 管道 > 水暖软管: 水龙头供水管; 厕所供水管; 洗衣机供水管
ko: 철물 > 배관 > 배관 호스/수도관: 수전 수도관; 변기 수도관; 세탁시 수도관
sk-SK: Náradie > Vodoinštalačné práce > Vodovodné hadice a prívodné vedenia: Prívodné vedenie pre batérie; Prívodné vedenie pre toalety; Prívodné vedenie pre práčky
cs: Kutilství a řemeslo > Vodoinstalace > Vodovodní hadice a PE potrubí: Přívodní potrubí/hadice k bateriím; Přívodní potrubí/hadice k toaletám; Přívodní potrubí/hadice k pračkám
tr: Hırdavat > Sıhhi tesisat > Tesisat Hortumları ve İkmal Hatları: Musluk İkmal Hatları; Tuvalet İkmal Hatları; Çamaşır Makinesi İkmal Hatları
fr: Quincaillerie > Plomberie > Tuyaux de plomberie et arrivées d’eau: Conduits d’alimentation de robinet; Conduits d’alimentation des toilettes; Conduites d’alimentation pour machine à laver
th: ฮาร์ดแวร์ > ระบบท่อประปา > ท่อทางเดินน้ำและสายอุปกรณ์: สายอุปกรณ์ก๊อกน้ำ; สายอุปกรณ์โถส้วม; สายอุปกรณ์เครื่องซักผ้า
es: Bricolaje > Fontanería > Conductos de abastecimiento y mangueras: Líneas de suministro de grifos; Líneas de suministro de inodoros; Líneas de suministro de lavadoras
fi: Rakentaminen > Putkityöt > Pehmeät putket ja syöttöjohdot: Hanan syöttölinjat; WC-istuimen syöttölinjat; Pesukoneen syöttölinjat
sv: Metallprodukter > Rörmokeri > Slangar och anslutningsslangar: Kranvattenslangar; Toalettvattenledningar; Tvättmaskinsvattenledningar
pt-BR: Ferragens > Encanamento > Mangueiras e linhas de suprimento: Linhas de abastecimento de torneiras; Linhas de abastecimento de banheiro; Linhas de abastecimento de máquinas de lavar
hu: Hardver > Vízvezeték > Vízvezeték-tömlők és ellátó vezetékek: Csaptelepellátó vezetékek; WC-ellátó vezetékek; Mosógépellátó vezetékek